臺灣雲林地方法院民事裁定　　　　　 100年度消債更字第28號
聲請人　即
債　務　人　林宏琪
代　理　人　陳呈雲律師
上列聲請人聲請消費者債務清理事件，本院裁定如下：
    主  文
聲請人應於本裁定送達後十日內，補提如附表所示之相關資料證
明到院。
    理  由
一、按聲請更生或清算不合程式或不備其他要件者，法院應以裁
    定駁回之，但其情形可以補正者，法院應定期間先命補正，
    消費者債務清理條例第8條定有明文。
二、查本件聲請人具狀聲請更生，漏未提出如附表所示之相關資
    料到院，爰定期命補正，如逾期未補正，則駁回其聲請。
中    華    民    國   100    年    11    月    21    日
                  民事第二庭  法  官  蔡惠琪
上為正本係照原本作成
本件不得抗告
中    華    民    國  100     年    11    月    21    日
                              書記官  李松坤
附表：
(一)請陳明聲請人與最大債權金融機構國泰世華商業銀行進行前置
  協商之情形？何時毀諾？「毀諾前」及「毀諾後」之收入狀況
  ？有何不可歸責於己致履行顯有重大困難之事由？或不能清償
  之情事？並提出相關事證。
(二)聲請人毀諾後，是否曾與其他債權人另行個別協商解決債務？
  若有，協商之方案為何？協議之方案？若無，理由？又目前對
  各債權人之償還情形？並提出相關證明資料。
(三)據聲請人前案100年度消債更字第4號中提出若瑟醫院出具之診
  斷證明書所載，聲請人因「左橈骨尺骨骨折」而於98年8月9日
  應診。請陳明該期間之收入情形？歷次就診醫療院所為何（請
  呈報各該醫療附所之名稱、住址）？所需醫療費用？是否因上
  開病症領有保險金或其他給付？期間、金額為何？目前治療情
  形？每月所需醫療費用？並提出相關證明。
(四)詳細說明聲請人負擔之債務各係於何時成立？及各債務發生之
  原因、種類、用途（勿以籠統字樣回覆之）？有何支出之必要
  ？另該花費是否殘留可變價之標的？並提出相關證明資料。
(五)聲請人全戶有無領取任何補助金（如：教育補助、低收入戶補
  助）或其他社會福利補助？期間、數額？並提出相關證明。
(六)聲請人林宏琪、配偶葉彩姍及受扶養人林珮蓁、林依倫、林承
  諺於各金融機構之全部存摺（含證券存摺）完整影本（須附完
  整清晰內頁資料並補登存摺自98年1 月1 日起至本裁定送達日
  之後之交易明細；如無法補登，仍應提供帳戶及帳號）。
(七)聲請前2 年（即至100 年11月10日止）財產變動狀況（含有償
  、無償行為所生之變動，如所變動者係不動產所有權，並應詳
  為表明不動產之地號、建號），如係因償債而變動者，並提出
  負債證明文件。
(八)請列表說明以聲請人林宏琪、配偶葉彩姍及受扶養人林珮蓁、
  林依倫、林承諺為要保人、被保險人之所有保險單及現在之保
  單價值準備金，其名稱、種類？每月（年）繳納保險費金額？
  並提出相關資料。
(九)提出由地政事務所出具門牌號碼雲林縣土庫鎮後埔里後埔38之
  2 號房屋之建物登記謄本及其所坐落土地之土地登記謄本正本
  。
(十)據聲請人提出之「財產及收入狀況說明書」所載，聲請人填載
  98年度因失業，收入數額為0 元。請陳明失業之原因？自願性
  或非自願性失業？是否領取失業給付？期間、數額？又失業期
  間如何支付每月必要支出22,000元？並提出相關證明。
(十一)陳明聲請人目前之收入來源？每月薪資？並提出由雇主所出具
  之在職證明（應註明到職日）、100年1至11月份之薪資證明單
  （含獎金、津貼、加班費等）、勞工保險被保險人投保資料明
  細表；又是否有其他兼職收入？如有，應並提出相關薪資收入
  證明。
(十二)請列表說明聲請人99年度之「實際」收入情形？數額、來源及
  期間？並提出95、96、99年度綜合所得稅各類所得資料清單、
  最新申請之財產歸屬資料清單。
(十三)請列表說明聲請人「個人」目前每月必要支出之費用（含扶養
  費）？並提出相關支出單據（如：水電瓦斯費、教育費、勞健
  保費、交通費、電話費）。
(十四)陳明每月需支出交通費15,000元之必要性及原因？若為職業上
  之必要，應並說明任職之公司是否補助？數額？並提出相關證
  明。
(十五)據聲請狀所載，聲請人每月需支出租金（或房貸）10,000元。
  請提出載有承租所在地址之房屋租賃契約影本、每月實際支出
  房租10,000元之證明（如房租匯款轉帳記錄、房東房租簽收紀
  錄）；如為房貸者，應說明申貸房屋貸款之期間、數額？現存
  債務？並提出由貸款銀行所出具之貸款餘額證明及相關房貸資
  料暨該房屋之建物登記謄本及其所坐落土地之土地登記謄本正
  本。
(十六)聲請人所有之交通工具行照影本及最近3 個月內所申請之全戶
  戶籍謄本正本（記事欄不得省略）。
(十七))依聲請人所提出之戶籍謄本所載，受扶養人林珮蓁已成年。
  請陳明受扶養人林珮蓁有無仰賴聲請人扶養之事由？又受扶養
  人林珮蓁、林依倫目前有無收入來源？並提出其薪資證明、勞
  工保險被保險人投保資料明細表及99年度綜合所得稅各類所得
  資料清單、最新申請之財產歸屬資料清單。
(十八)提出受扶養人林承諺之99年度綜合所得稅各類所得資料清單及
  最新申請之財產歸屬資料清單。
(十九)陳明林嬌之扶養義務人（子女）共有幾人？是否確有不能維持
  生活，無法由其他扶養義務人盡先負擔扶養義務，而有仰賴聲
  請人扶養之事由暨其證明，並提出其他扶養義務人之戶籍謄本
  正本。
(二十)陳明配偶葉彩姍有仰賴聲請人扶養之事由？其目前有無收入來
  源？每月薪資？並提出其勞工保險被保險人投保資料明細表。
提出最近1 個月內申請之財團法人金融聯合徵信中心當事人綜
  合信用報告- 債務清理條例前置協商專用債權人清冊、個人信
  用報告。
目前有無強制執行事件繫屬於法院？若有，請敘明執行案號，
  並請提出執行命令影本等。
聲請人、配偶、子女名下全部股票之明細。
最近五年內從事國內外股票、期貨、基金或其他金融商品之投
  資交易明細及證明文件。
■註：依消費者債務清理條例第61條、第65條之規定：若債務人
  提出之更生方案未經債權人會議同意可決、亦未經法院裁定認
  可者，應開始「清算程序」。屆時債務人所有之全部財產均將
  「拍賣變價」分配予債權人；且法院得依利害關係人之聲請或
  依職權限制債務人之生活；債務人公私法上之資格或權利將受
  限，不得從事擔任某些職務或某些特定業務之從業人員、不得
  經營某些特定營業或為某些特定交易行為、或會喪失某些特定
  資格；而若查明債務人有消費者債務清理條例第133 條、第13
  4 條各款所規定之情事（例如經查明債務人有因浪費、賭博或
  其他投機行為，致財產顯然減少、負擔過重債務；或普通債權
  人之分配額低於債務人聲請前二年可處分所得扣除自己及依法
  應受其扶養者所必要生活費用之數額），本院將為「不免責」
  之裁定。
      ★註：關於更生方案之「認可」，本院必實際依聲請人之
        收入、資產狀況詳細評估，非依債權總額打折認定。
      ★故請台端考慮是否願重新與銀行協商成立一致性之清償
        方案？是否續行本件更生程序？並慎提更生方案。